# 关于煤矿企业下属物流公司运输成本核算

提问人：huangcha11 时间：2018-04-07 21:35:31
陈老师您好，在这里占用你一点时间解答下一个问题。我这边有个煤矿企业，下属有个非全资的物流公司，其主营业务收入为运输、装卸服务。该公司帮煤矿企业运输排放煤矸石等废弃物，但需要向周围的村子租赁很多荒山、荒沟（或者向农户每年支付的占地补偿费），一般租赁期限在 10 年左右，其相应每年的摊销费用，是应该计入费用还是运输成本呢；另外每年会发生矸石山推摊、治理费用，矸石山覆土工程、以及排水等金额较大的费用支出，这些费用是否应计入当期成本呢。希望陈老师方便给予一点意见！

回答人：chenyiwei
如果明确这些支出是该物流公司固有业务模式的组成部分，且不属于代收代付性质，则其损益影响计入营业成本是可以接受的。